【裁判字號】    99,消債更,121
【裁判日期】    990528
【裁判案由】    更生事件
【裁判全文】
臺灣板橋地方法院民事裁定           99年度消債更字第121號
聲  請  人  甲○○
上列聲請人因消費者債務清理事件聲請更生，本院裁定如下：
    主  文
聲請人甲○○自中華民國九十九年五月三十一日下午四時起開始
更生程序。
命司法事務官進行本件更生程序。
    理  由
一、按「債務人不能清償債務或有不能清償之虞者，得依本條例
    所定更生或清算程序，清理其債務。」、「法院開始更生程
    序之裁定，應載明其年、月、日、時，並即時發生效力。」
    、「法院裁定開始更生或清算程序後，得命司法事務官進行
    更生或清算程序；必要時，得選任律師、會計師或其他適當
    之自然人或法人一人為監督人或管理人。」，消費者債務清
    理條例第3 條、第45條第1項、第16條第1項前段定有明文。
二、聲請意旨略以：聲請人積欠金融機構及其他債權人之債務總
    金額為新臺幣（下同）3,618,192 元，有不能清償債務之虞
    ，前已提出債權人清冊，依本條例第151條第1項規定以書面
    向最大債權金融機構中國信託商業銀行股份有限公司（下稱
    中國信託商業銀行）申請前置協商債務，惟聲請人兩筆金融
    機構負債務已被債權轉賣於「慶銀資產管理股份有限公司」
    、「匯誠第一資產管理股份有限公司」，以及兩筆金融機構
    從債務「擔任王仁宗之保證人、承貸銀行台灣新光銀行丹鳳
    分行」、「擔任王仁宗之保證人、承貸銀行聯邦商業銀行桃
    鶯分行」，然中國信託銀行卻拒絕通知其債權人與聲請人協
    商，須聲請人自行處理債務移轉及從債務清償之協商，故聲
    請人不符合消費者債務清理條例第151條第1項，不得申請協
    商。惟聲請人仍請求中國信託商業銀行提供清償方案，中國
    信託商業銀行提出2階段還款，利率0%，分72期，每月償還
    5,000元之還款方案，惟因聲請人自民國97年12月起訖98年
    11 月止，每月薪資收入僅有24,690元，目前「匯誠第一資
    產管理股份有限公司」、「擔任王仁宗之保證人、承貸銀行
    台灣新光銀行丹鳳分行」、「擔任王仁宗之保證人、承貸銀
    行聯邦商業銀行桃鶯分行」對聲請人之薪資逕行強制執行，
    聲請人之薪資遭執行後減少為16,460元，如扣除聲請人每月
    伙食費4,950元、交通費950元、強制險200元、行動電話900
    元、扶養費3,000元、教育費7,000元、教育費3,927元、營
    養午餐765元、清潔用品500元、衣物1,500元，共計26,742
    元，即顯為不足，故無法負擔協商金額，聲請人提出將所有
    債權月付金降至4,000元，然而中國信託商業銀行與債權轉
    賣的民間資產公司及擔保債務銀行無法接受聲請人所提清償
    方案，致協商破裂，爰聲請鈞院裁定更生等語。
三、經查，聲請人主張之上開事實，業據其提出財產及收入狀況
    說明書、債權人清冊、戶籍謄本、前置協商不成立通知書、
    聲請人之財政部臺灣省北區國稅局財產歸屬資料清單及96、
    97年度綜合所得稅各類所得資料清單、聯合徵信中心當事人
    查詢個人資料（信用報告）回覆書及戶籍謄本等為證，復經
    本院依職權向中國信託商業銀行函查屬實。此外，本件又查
    無聲請人有消費者債務清理條例第6條第3項、第8 條或第46
    條各款所定駁回更生聲請之事由存在。是本件更生聲請，即
    屬有據，應予准許，並依上開規定命司法事務官進行本件更
    生程序，爰裁定如主文。
四、至於聲請人於更生程序開始後，應另提出足以為債權人會議
    可決或經法院認為公允之更生方案以供採擇，俾免更生程序
    進行至依消費者債務清理條例第61條規定應行清算之程度，
    附此明。
中    華    民    國    99    年    5     月    28    日
                  民事第三庭    法  官  楊千儀
上為正本係照原本作成。
本件不得抗告。
本裁定已於99年5月31日下午4時公告。
中    華    民    國    99    年    5     月    28    日
                                書記官  劉鴻傑

司法院資訊處製作；財團法人民間司法改革基金會備份。
